臺灣高等法院刑事判決　　　　　　　　　　　　　九十二年度上訴字第四六四七號
　　上　訴　人
　　即　被　告　甲○○
右上訴人，因違反槍砲彈藥刀械管制條例案件，不服臺灣桃園地方法院，九十二年度
訴字第三一五號，中華民國九十二年九月十七日第一審判決（起訴案號：臺灣桃園地
方法院檢察署九十年度偵字第二０九八六號），提起上訴，本院判決如左：
    主  文
原判決關於持有槍枝及定執行刑部分均撤銷。
甲○○未經許可持有可發射子彈具有殺傷力之改造手槍，累犯，處有期徒刑壹年捌月
，併科罰金新台幣玖萬元，罰金如易服勞役以銀元佰元即新台幣玖佰元折算壹日。
扣案之改造玩具手槍壹支（含彈匣壹個，槍枝管制編號0000000000號），
改造子彈貳顆均沒收。
    事  實
一、甲○○於民國八十六年間，因違反麻醉藥品管理條例案件，經台灣士林地方法院
    於八十七年四月八日判處有期徒刑六月確定，於八十九年八月八日執行完畢。又
    於八十九年間，因另涉違反毒品危害防制條例案件，經台灣士林地方法院檢察署
    發布通緝。
二、甲○○明知可發射子彈具有殺傷力之改造玩具手槍，為槍砲彈藥刀械管制條例所
    管制之物品，未經許可，不得無故持有，竟基於非法持有具有殺傷力改造手槍之
    犯意，於九十年十一月初，在桃園縣龜山鄉長庚醫院附近，以新台幣（下同）三
    萬五千元之代價，向姓名、年籍不詳，綽號「阿斌」之男子購買仿「ＢＥＲＥＴ
    ＴＡ」廠半自動手槍製造之金屬玩具手槍，改造成可發射子彈，具有殺傷力之改
    造玩具手槍一支（含彈匣，槍枝管制編號0000000000號），及具有殺
    傷力之改造子彈四顆（其中二顆已試射滅失），而未經許可無故持有之，並將之
    放置於桃園縣龜山鄉○○街六十一號四樓租屋處。嗣於九十年十二月二日九時許
    ，為警接獲檢舉持搜索票前往上開住處搜索，扣得上開具有殺傷力之改造手槍一
    支、具有殺傷力之改造子彈四顆（其中二顆已試射滅失）、黃達維所有之車牌號
    碼ＢＢＦ─七三二號、ＡＰＪ─三九八號機車行照各乙張、及黃達維所有、已換
    貼甲○○照片之汽車駕照、機車駕照各乙張（變造特許證部分已判決確定）。
三、案經桃園縣政府警察局龜山分局報請台灣桃園地方法院檢察署檢察官偵查起訴。
    理  由
一、訊據上訴人即被告甲○○對右開持有仿「ＢＥＲＥＴＴＡ」廠半自動手槍製造之
    金屬玩具手槍改造成可發射子彈具有殺傷力之改造玩具手槍及改造子彈四顆之事
    實，供承不諱，並有改造玩具手槍一支、子彈四顆（其中二顆已試射滅失）扣案
    足資佐證（見偵查卷第二十四頁），而上開扣案之槍彈經送內政部警政署刑事警
    察局鑑驗結果認係仿「ＢＥＲＥＴＴＡ」廠半自動手槍製造之金屬玩具手槍更換
    土造金屬槍機土造金屬抓子鉤及已貫通之土造金屬槍管改造而成，可供擊發子彈
    使用，子彈採樣二顆試射，可擊發，且皆具有殺傷力，此有內政部警政署刑事警
    察局九十年十二月十日刑鑑字第二三○三三七號鑑驗通知書一紙在卷可證（見偵
    查卷第四四頁），本案事證明確，被告犯行堪以認定，應予依法論科。
二、核被告所為係犯槍砲彈藥刀械管制條例第十一條第四項非法持有其他可發射子彈
    具有殺傷力之手槍罪，及同條例第十二條第四項非法持有子彈罪，而被告所犯上
    開持有改造槍、彈罪，乃係以一行為同時觸犯之為想像競合犯，應依刑法第五十
    五條之規定，從一較重之持有其他可發射子彈具有殺傷力之手槍罪處斷。
三、公訴意旨以九十年十二月二日九時為警在被告甲○○前開租住處搜索時，尚查獲
    一支仿「ＧＬＯＣＫ」（起訴書誤載為ＣＬＯＣＫ）十七型半自動手槍製造之玩
    具手槍更換已貫通之土造金屬槍管改造而成可發射子彈具有殺傷力之改造玩具手
    槍（含彈匣，槍枝管制編號0000000000號），因認被告尚非法持有仿
    「ＧＬＯＣＫ」具有殺傷力之改造玩具手槍之罪嫌，惟查，被告甲○○在原審及
    本院審理中一再堅稱該仿「ＧＬＯＣＫ」手槍，係一支玩具手槍，並未經改造，
    且已拆卸並未組合沒有殺傷力，係警察自行找槍管改裝而成等語，經原審傳訊證
    人即承辦員警龍雲飛亦到庭證稱：在被告租屋處查獲二支改造手槍，但是，不是
    同時查獲，先在被告的房間查獲一支（即仿ＢＥＲＥＴＴＡ手槍）後來又在他的
    衣櫃內查獲第二支（即仿ＧＬＯＣＫ手槍），是散的，沒有組裝起來等語，參以
    從查獲現場照片可知（見偵查卷第二三頁至二六頁），被告衣櫃內取出之改造玩
    具手槍是將各零組件拆解包裝在一塑膠袋內無訛，被告所辯該玩具手槍並未組裝
    應屬可信，該玩具手槍經組裝後雖經內政部警政署刑事警察局鑑驗結果認具有殺
    傷力有該鑑驗書一紙在卷可稽，第以該玩具手槍查獲時並未組裝，已難認被告當
    時已持有完整具有殺傷力之槍枝，且其就槍管質疑為其所有，經本院合議庭會同
    蒞庭檢察官一同拆卸該玩具手槍，其槍管底邊波浪型狀確有不符記明筆錄在卷，
    該槍枝之組裝鑑驗顯有瑕疵，不足以資為被告持有該玩具手槍具有殺傷力不利之
    認定，惟公訴人認係與前開論罪部分為單一持有之事實，此部分爰不另為無罪之
    諭知。
四、原審以被告甲○○持有可發射子彈具有殺傷力之槍、彈罪證明確，予以論罪科刑
    ，固非無見，惟原判決併就被告未經組裝之仿「ＧＬＯＣＫ」玩具手槍一支認係
    具有殺傷力一併論罪，尚有未洽，被告上訴意旨執以指摘原判決不當，為有理由
    ，應由本院將原判決關於持有槍、彈及定應執行刑部分予以撤銷改判，被告有如
    事實欄所載之科刑及執行情形，此有臺灣桃園地方法院檢察署刑案資料查註紀錄
    表附卷可按，其於刑之執行完畢後，五年內再犯本件有期徒刑以上之罪，為累犯
    ，應依法加重其刑。爰審酌被告之犯罪之動機、目的、手段，犯罪時所受之刺激
    及其品性、生活狀況、智識程度、犯罪所生之損害，及犯罪後坦承部分犯行之態
    度等一切情狀，量處如主文第二項所示之刑，及就罰金刑部分，諭知易服勞役之
    折算標準，以資懲儆。而扣案之上開改造玩具手槍一支（含彈匣二個，槍枝管制
    編號0000000000號）、子彈二顆，係屬違禁物，應依刑法第三十八條
    第一項第一款之規定，予以宣告沒收。另因送鑑定試射耗損之子彈二顆，既已滅
    失，自無庸併予宣告沒收。
五、併辦意旨（台灣士林地方法院檢察署九十二年度偵字第一一一四二號含九十一年
    度偵字第一一三二五號偵查卷）另以：被告甲○○於九十一年七月間，在台北縣
    五股交流道附近，向姓名、年籍均不詳，綽號「阿賓」之男子取得具有殺傷力之
    改造玩具手槍一支、制式子彈一顆，而未經許可持有之，先放於台北市○○路○
    段二五六巷一七號住處，後於九十一年十一月改放於台北縣汐止市○○街四七四
    巷三號七樓住處。另於九十一年六月間，與林慶釧為申辦行動電話，竟共同在林
    慶釧位於台北縣汐止市○○路○段住處，共同變造邱志平、林建任之
    於九十一年十一月十五日十九時許，在台北縣汐止市○○街四七四巷三號七樓住
    處為警查獲，因認被告亦連續涉犯變造特種文書及持有改造手槍、子彈罪嫌等語
    。經查，被告甲○○於本件涉犯各罪移送偵辦後另因毒品案件於九十年十二月三
    日至九十年十二月十八日在台灣士林看守所附設勒戒所執行觀察勒戒，此有被告
    在監、
    與本件論罪科刑部分之時間相隔長達七、八月之久，顯係另行起意，故與上開論
    罪科刑部分並無連續犯之裁判上一罪關係，本院無從併案審理，自應退回原檢察
    官另行處理，均併此敘明。
據上論斷，依刑事訴訟法第三百六十九條第一項前段、第三百六十四條，第二百九十
九條第一項前段，槍砲彈藥刀械管制條例第十一條第四項、第十二條第四項，刑法第
十一條前段、第五十五條、第四十七條、第四十二條第二項、第三十八條第一項第一
款，罰金罰鍰提高標準條例第二條，現行法規所定貨幣單位折算新台幣條例第二條，
判決如主文。
本案經檢察官施慶堂到庭執行職務。
中　　　華　　　民　　　國　　九十三　　年　　　一　　　月　　二十八　　日
                              臺灣高等法院刑事第三庭
                                  審判長法  官　張　連　財
                                        法  官　張　傳　栗
                                        法  官　黃　金　富
右正本證明與原本無異。
如不服本判決，應於收受送達後十日內向本院提出上訴書狀，其未敘述上訴之理由者
並得於提起上訴後十日內向本院補提理由書（均須按他造當事人之人數附繕本）。
                                        書記官　江　采　廷
中　　　華　　　民　　　國　　九十三　　年　　　一　　　月　　二十九　　日
附錄本案論罪科刑法條：
槍砲彈藥刀械管制條例第十一條第四項
未經許可，持有、寄藏或意圖販賣而陳列第一項所列槍砲者，處一年以上
七年以下有期徒刑，併科新臺幣七百萬元以下罰金。
槍砲彈藥刀械管制條例第十二條第四項
未經許可，持有、寄藏或意圖販賣而陳列子彈者，處五年以下有期徒刑，
併科新台幣三百萬元以下罰金。
